【裁判字號】    85,台上,2004
【裁判日期】    850425
【裁判案由】    竊盜
【裁判全文】
最高法院刑事判決                              八十五年度台上字第二○○四號
    上訴人  甲○○
右上訴人因竊盜案件，不服台灣高等法院台南分院中華民國八十五年一月二十四日第
二審判決（八十四年度上訴字第二一二一號，起訴案號：台灣台南地方法院檢察署八
十四年度偵字第七一六七、六六七二號），提起上訴，本院判決如左：
    主  文
上訴駁回。
    理  由
按刑事訴訟法第三百七十七條規定：上訴於第三審法院，非以判決違背法令為理由，
不得為之。是提起第三審上訴，應以原判決違背法令為理由，係屬法定要件。如果上
訴理由狀並未依據卷內訴訟資料，具體指摘原判決不適用何種法則或如何適用不當，
或所指摘原判決違法情事，顯與法律規定得為第三審上訴理由之違法情形，不相適合
時，均應認其上訴為違背法律上之程式，予以駁回。本件上訴意旨略稱：上訴人及買
清義均尚未拿取車內之財物即被追呼為竊盜，所為僅止於竊盜之預備階段，應不構成
犯罪，原審對此有利上訴人之主張不加採納，亦不明其理由，自屬違法。又買清義
下車時，上訴人因不勝酒力，乃在車內睡覺，不可能有把風行為，原審未傳喚警員王
旭崇及參與逮捕之路人三名究明此事，亦不說明不予調查之理由，自有調查未盡及判
決理由不備之違法等語。惟查原判決論處上訴人共同帶兇器竊盜罪刑，已明所憑
之證據及認定之理由。對於上訴人所辯，買清義下車行竊時，伊在車內睡覺，全然不
知買清義所為何事，之後伊應邀下車，亦僅行近被害人之車而已云云，認係飾卸之詞
，不足採信，亦已依據卷內資料詳予指駁。按上訴人與買清義基於犯意聯絡，分擔實
施犯罪，自應就犯罪之全部負責。查買清義已開啟被害人之車門入內蒐尋財物，自係
已手竊盜，原判決已有說明。上訴意旨，置原判決已明之事項於不顧，徒憑己意
，任意爭辯尚未手，自非依據卷內訴訟資料指摘之適法上訴理由。又原判決對於上
訴人所辯，伊在車上睡覺等詞，如何不可採信，業已援用上訴人與買清義之警訊、偵
查供詞指駁綦詳，殊無上訴意旨所謂不勝酒力、僅在車上睡覺情事。依其說明，已足
表明警員王旭崇等，顯非所「應」調查之人證，雖原判決未更為說明無傳訊必要，亦
僅行文上之簡略而已，尚非刑事訴訟法第三百七十九條第十四款所稱「判決理由不備
」之情形。執此指摘，亦非適法之上訴理由。其上訴違背法律上之程式，應予駁回。
又本件雖係刑事訴訟法第三百七十六條第二款所列之案件，惟於修正刑事訴訟法施行
前，原得上訴於第三審法院，且已繫屬於法院，依刑事訴訟法施行法第五條第一項規
定，仍應依施行前之法定程序終結之，附此明。
據上論結，應依刑事訴訟法第三百九十五條前段，判決如主文。
中      華      民      國    八十五    年      四      月    二十五    日
                              最高法院刑事第五庭
                                  審判長法官  黃  劍  青
                                        法官  林  增  福
                                        法官  林  文  豐
                                        法官  邵  燕  玲
                                        法官  洪  明  輝
      右正本證明與原本無異
                                              書  記  官
中      華      民      國    八十五    年      五      月      三      日


司法院資訊處製作；財團法人民間司法改革基金會備份。
